pt-PT: Tipo de capacidade de gravação: Gravação na nuvem; Gravação em armazenamento interno; Não suportado; Preparado para PVR (gravação USB); Outro
ko: 녹화 기능 유형: 클라우드 녹화; 내부 저장소 녹화; 지원되지 않음; PVR 지원 (USB 녹화); 기타
el: Τύπος δυνατότητας εγγραφής: Εγγραφή στο cloud; Εγγραφή σε εσωτερικό αποθηκευτικό χώρο; Δεν υποστηρίζεται; Έτοιμο PVR (εγγραφή USB); Άλλο
sv: Inspelningskapacitetstyp: Molninspelning; Intern lagringsinspelning; Stöds inte; PVR-redo (USB-inspelning); Övrigt
ja: 録画機能タイプ: クラウド録画; 内部ストレージ録画; 非対応; PVR対応（USB録画）; その他
da: Optagekapacitetstype: Cloud-optagelse; Optagelse til intern lagring; Ikke understøttet; PVR-klar (USB-optagelse); Andet
nl: Opnamevermogen type: Cloudopname; Interne-opslagopname; Niet ondersteund; PVR-ready (USB-opname); Andere
hr-HR: Vrsta mogućnosti snimanja: Snimanje u oblak; Snimanje na unutarnju memoriju; Nije podržano; PVR spremno (USB snimanje); Ostalo
it: Tipo di capacità di registrazione: Registrazione cloud; Registrazione su memoria interna; Non supportata; PVR ready (registrazione USB); Altro
nb: Opptaksevne type: Skyopptak; Opptak til intern lagring; Ikke støttet; PVR-klar (USB-opptak); Annet
de: Aufnahmefähigkeitstyp: Cloud-Aufnahme; Interne Speicheraufnahme; Nicht unterstützt; PVR-bereit (USB-Aufnahme); Sonstiges
lt-LT: Įrašymo galimybių tipas: Įrašymas debesyje; Įrašymas vidinėje saugykloje; Nepalaikoma; PVR paruoštas (USB įrašymas); Kita
pt-BR: Tipo de capacidade de gravação: Gravação em nuvem; Gravação em armazenamento interno; Não compatível; Pronto para PVR (gravação USB); Outro
cs: Typ schopnosti nahrávání: Cloudové nahrávání; Nahrávání na interní úložiště; Nepodporováno; PVR ready (USB nahrávání); Jiné
ro-RO: Tip capacitate de înregistrare: Înregistrare în cloud; Înregistrare pe stocare internă; Neacceptată; Pregătit PVR (înregistrare USB); Altele
fi: Tallennuskyvyn tyyppi: Pilvitallennus; Sisäisen muistin tallennus; Ei tuettu; PVR-valmis (USB-tallennus); Muu
th: ประเภทความสามารถในการบันทึก: บันทึกบนคลาวด์; บันทึกลงพื้นที่จัดเก็บภายใน; ไม่รองรับ; พร้อม PVR (บันทึกผ่าน USB); อื่นๆ
pl: Typ możliwości nagrywania: Nagrywanie w chmurze; Nagrywanie na pamięć wewnętrzną; Nieobsługiwane; Gotowe do PVR (nagrywanie USB); Inne
zh-TW: 錄製能力類型: 雲端錄製; 內部儲存錄製; 不支援; PVR 就緒（USB 錄製）; 其他
fr: Type de capacité d’enregistrement: Enregistrement dans le nuage; Enregistrement sur stockage interne; Non pris en charge; Compatible PVR (enregistrement USB); Autre
zh-CN: 录制能力类型: 云录制; 内部存储录制; 不支持; PVR 就绪（USB 录制）; 其他
es: Tipo de capacidad de grabación: Grabación en la nube; Grabación en almacenamiento interno; No compatible; Listo para PVR (grabación USB); Otros
bg-BG: Тип възможност за запис: Запис в облака; Запис на вътрешно хранилище; Не се поддържа; PVR готов (USB записване); Други
hu: Felvételi képesség típusa: Felhőbeli felvétel; Belső tároló felvétel; Nem támogatott; PVR-kész (USB-felvétel); Egyéb
sl-SI: Tip zmožnosti snemanja: Snemanje v oblak; Snemanje na notranji pomnilnik; Ni podprto; PVR pripravljeno (USB snemanje); Drugo
sk-SK: Typ možnosti nahrávania: Nahrávanie do cloudu; Nahrávanie na interné úložisko; Nie je podporované; PVR pripravený (USB nahrávanie); Iné
en: Recording capability type: Cloud recording; Internal storage recording; Not supported; PVR ready (USB recording); Other
ru: Возможность и тип записи: Облачная запись; Запись на внутреннюю память; Не поддерживается; Готов к PVR (USB-запись); Другой
tr: Kayıt kapasitesi tipi: Bulut kaydı; Dahili depolama kaydı; Desteklenmiyor; PVR hazır (USB kaydı); Diğer
vi: Loại khả năng ghi hình: Ghi lên đám mây; Ghi vào bộ nhớ trong; Không hỗ trợ; Sẵn sàng PVR (ghi USB); Khác